cs: Umění a zábava > Hobby, hudba a výtvarné umění > Řemesla a koníčky > Materiál pro umění a řemesla > Hobby textilní vlákna: Šňůry na šperky a korálky; Nitě; Česané rouno; Příze
nb: Kunst og underholdning > Hobby og kreativitet > Kunst og håndverk > Kunst- og håndverksmaterialer > Hobbyfibre: Smykketråd; Tråd og garn; Uspunnede fibre; Garn
it: Arte e svago > Hobby e arti creative > Artigianato e hobby > Materiali per hobby e artigianato > Fibre per attività creative: Fili per perline e gioielli; Filo; Fibra non filata; Filato
el: Τέχνες & Ψυχαγωγία > Χόμπι & Δημιουργικές Τέχνες > Τέχνες & Χειροτεχνίες > Υλικά τέχνης & χειροτεχνίας > Ίνες χειροτεχνίας: Κορδόνι για κοσμήματα & χάντρες; Κλωστή & νήμα; Unspun Fiber; Νήμα
da: Kunst og underholdning > Hobby og håndarbejde > Håndarbejde og hobby > Materialer til håndarbejde og hobby > Fibre til håndarbejde: Smykke- og perlesnore; Tråd; Uspundet fiber; Garn
ru: Искусство и развлечения > Хобби и творчество > Искусство и рукоделие > Материалы для художественных работ и рукоделия > Нити и волокна для рукоделия: Шнуры и нити для изготовления украшений и бисероплетения; Нитки; Нетканое волокно; Пряжа
hr-HR: Umjetnost i zabava > Hobiji i kreativne umjetnosti > Umjetnost i rukotvorine > Materijali za umjetnost i rukotvorine > Vlakna za rukotvorine: Konop za nakit i perle; Konac i niti; Nepredena vlakna; Pređa
ro-RO: Artă și divertisment > Hobby-uri și artă > Artizanat > Materiale pentru artă/artizanat > Fibre pentru proiecte de artizanat: Șnur pentru bijuterii și mărgele; Ață și ață dentară; Fibre nefilate; Fire
hu: Művészet és szórakoztatás > Hobbik és kreatív művészet > Művészet és barkácsolás > Művészeti és kézműves anyagok > Kézműves szálak: Ékszer- és gyöngyfűző zsinór; Cérna és hímzőfonal; Fonatlan szál; Fonal
sk-SK: Umenie a zábava > Záľuby a tvorivé dielne > Výtvarná dielňa > Materiály pre výtvarnú dielňu > Výroba vlákien: Šnúrka na korálky; Hodvábna priadza; Nespradené vlákno; Priadza
fr: Arts et loisirs > Loisirs et arts créatifs > Loisirs créatifs > Matériaux pour loisirs créatifs > Fibres pour loisirs créatifs: Cordons pour bijoux et perlage; Fil; Fibre non filée; Yarn
fi: Taide ja viihde > Harrastukset ja taiteet > Taide ja askartelu > Askartelumateriaalit > Askartelulangat: Koru- ja helminauhat; Lanka ja kuitunaru; Hahtuvalanka; Lanka
vi: Nghệ thuật và giải trí > Sở thích và nghệ thuật sáng tạo > Đồ thủ công mỹ nghệ > Vật liệu nghệ thuật & thủ công mỹ nghệ > Xơ sợi: Dây xỏ đồ trang sức; Chỉ và tơ sồi; Xơ sợi dệt; Chỉ
ja: 芸術・エンターテイメント > 趣味・コレクション > クラフト・アート > アート・クラフト用素材 > クラフト用糸: ジュエリー・ビーズ用コード; 糸; 糸紡ぎ用繊維; 毛糸
tr: Sanat ve Eğlence > Hobiler ve Sanatsal Çalışmalar > Sanatlar ve El İşleri > Sanat ve El İşleri Malzemeleri > El İşi İpleri: Mücevher ve Tespih İpleri; İplikler; Eğirilmemiş Elyaf; Yün İplikleri
sl-SI: Kultura in zabava > Hobiji in ustvarjalne umetnosti > Umetnost in ročna dela > Materiali za umetniško ustvarjanje in ročna dela > Vlakna za ročna dela: Vrvica za nakit in bisere; Preje in niti; Nepredena vlakna; Preja
en: Arts & Entertainment > Hobbies & Creative Arts > Arts & Crafts > Art & Crafting Materials > Crafting Fibers: Jewelry & Beading Cord; Thread & Floss; Unspun Fiber; Yarn
pl: Sztuka i rozrywka > Hobby i sztuki piękne > Sztuka i rękodzieło > Materiały dla artystów i rękodzielników > Włókna do rękodzieła: Nici do koralików i biżuterii; Nici; Włókna nieprzędzione; Przędza
zh-TW: 藝術/娛樂 > 嗜好和創作藝術 > 藝術品和手工藝品 > 藝術/手作材料 > 手工織品: 珠寶繩/珠飾品繩; 線繩; 未氈化纖維; 毛線
ko: 아트/엔터테인먼트 > 취미/예술 > 미술/공예 > 미술/공예 재료 > 공예 섬유: 주얼리/비즈끈; 실; 미가공 섬유; 털실
zh-CN: 艺术与娱乐 > 爱好/艺术创作 > 手工艺品 > 手工艺材料 > 手工艺纤维: 首饰串珠绳; 缝衣线/编织线; 无纺纤维; 纱线
es: Arte y ocio > Hobbies y artes creativas > Manualidades > Materiales para manualidades > Fibras para manualidades: Cordones para joyería y cuentas; Hilos para bordar; Fibra sin hilar; Hilo
th: ศิลปะและความบันเทิง > งานอดิเรกและศิลปะสร้างสรรค์ > ศิลปะและงานฝีมือ > วัสดุงานศิลปะและงานฝีมือ > ไฟเบอร์สำหรับงานฝีมือ: สายสำหรับเครื่องประดับและลูกปัด; เส้นด้ายและเส้นใยไหม; เส้นใยดิบ; ด้าย
sv: Konst och underhållning > Hobby och skapande > Hantverk och hobbyer > Hobbymaterial > Hobbyvadd: Smyckes- och pärlsnöre; Tråd; Ospunnet fiber; Garn
pt-BR: Artes e entretenimento > Hobbies e artes > Arte e artesanato > Materiais de arte e de artesanato > Fibras para artesanato: Cordões para joias e bijuterias; LInhas; Fibra não fiada; Fio
pt-PT: Artes e lazer > Passatempos e artes criativas > Artes e trabalhos manuais > Materiais para artes e trabalhos manuais > Fibras para trabalhos manuais: Joalharia e fios para contas; Fios e linhas; Novelos de linha; Fio
bg-BG: Изкуства и развлечения > Хобита и творчески изкуства > Изкуства и творчество > Творчески материали > Конци и влакна за ръкоделие: Корда за бижута и мъниста; Конци и нишки; Сурова вълна; Прежда
nl: Kunst en entertainment > Hobby's en creatieve vaardigheden > Handwerk en hobby's > Handwerk- en hobbymaterialen > Handwerkvezels: Sieraden- en kralenkoorden; Draad; Ongesponnen vezel; Touw
lt-LT: Menai ir pramogos > Hobiai ir menai > Menai ir amatai > Menų ir amatų medžiagos > Pluoštas amatams: Virvelė papuošalams ir karoliukams; Siūlai; Neverptas pluoštas; Verpalai
de: Kunst & Unterhaltung > Hobby & Kunst > Kunsthandwerk & Hobby > Kunst- & Bastelmaterialien > Bastelwerkstoffe: Schmuck- & Perlenband; Zwirn; Rohwolle; Garn